臺灣臺北地方法院刑事判決　　　　　　　　　　　　九十一年度訴字第一一六二號
　　公　訴　人　臺灣臺北地方法院檢察署檢察官
　　被　　　告　乙○○
右列被告因違反著作權法案件，經檢察官聲請簡易判決處刑（九十一年度偵字第一三
六三二號），經本院適用通常程序判決如左：
    主  文
乙○○無罪。
    理  由
一、本件聲請簡易判決處刑之意旨略以：乙○○係台北市○○路○段八十二巷八號「
    松橋資訊行」負責人，其明知中國國際電視總公司所製作之「笑傲江湖」連續劇
    係由告訴人獨家取得台灣、金門、馬祖及澎湖地區之錄影帶、ＶＣＤ、ＤＶＤ之
    重製、出版、發行及公開放映權，詎未經告訴人授權，竟意圖散佈及營利，而於
    其門市店面公開陳列、販賣上開連續劇之盜版ＶＣＤ，嗣於民國九十年八月三日
    經告訴人在上址當場查獲，因認被告乙○○涉有違反著作權法第九十一條第二項
    之罪嫌。
二、按犯罪事實應依證據認定之，無證據不得推定其犯罪事實；又不能證明被告犯罪
    者，應諭知無罪之判決，刑事訴訟法第一百五十四條、第三百零一條第一項分別
    定有明文。而所謂認定犯罪事實之證據，係指足以認定被告確有犯罪行為之積極
    證據而言，該項證據自須適合於被告犯罪事實之認定，始得採為斷罪資料，又苟
    未能發現相當證據或證據不足以證明，自不能以推測或擬制之方法，以為裁判基
    礎，故被告否認犯罪事實所持之辯解，縱屬不能成立，仍非有積極之證據足以證
    明其犯罪行為，不能遽為有罪之認定，此觀諸最高法院二十九年上字第三一○五
    號、四十年台上字第八六號及三十年上字第一八三一號判例自明。
三、聲請簡易判決處刑之意旨認被告涉有違反著作權法第九十一條第二項之罪嫌，無
    非係以：被害人之指訴、「笑傲江湖」連續劇之授權合約書、扣案之盜版ＶＣＤ
    十九片資為佐證。訊之被告乙○○否認有公訴意旨所指之行為，辯稱：伊並不知
    道本件販賣之事，亦不是松橋資訊行之負責人等語。
四、經查：被告為松橋資訊行負責人，而告訴人方聯科技股份有限公司於九十年八月
    三日在松橋資訊行內，發覺笑傲江湖ＶＣＤ十九片之事實，業經證人甲○○陳述
    明確，並有營利事業登記聲請書在卷可稽，應可認定；其次，扣案之笑傲江湖Ｖ
    ＣＤ十九片，經勘驗結果，外包裝上之塑膠封套均未開啟，係由中國國際電視總
    公司所出版發行，並為簡體字之標示等情，有勘驗筆錄在卷可稽，因此，該笑傲
    江湖ＶＣＤ十九片顯係由大陸之中國國際電視總公司所發行，亦可認定；再者，
    松橋資訊行取得該笑傲江湖ＶＣＤ係由朋友自大陸購回，係要自己看，所以第二
    十片放在家裡，現場僅餘十九片等情，亦據證人丙○○證述明確，是松橋資訊行
    是否果有販賣之行為，亦非無疑；綜上所述，松橋資訊行內是否有販賣不完全笑
    傲江湖ＶＣＤ十九片，不無疑問，且本件扣案之笑傲江湖ＶＣＤ十九片，既係由
    中國國際電視總公司所發行之真品，而亦無證據可認其攜帶入境時有違反著作權
    法之規定，則縱認松橋資訊行販賣該笑傲江湖ＶＣＤ之行為，亦難認屬違反著作
    權法之行為，既不能證明被告犯罪，是揆諸前揭判例之意旨，自應依法為被告無
    罪判決之諭知。
五、據上論斷，應依刑事訴訟法第第四百五十二條、三百零一條第一項，判決如主文
    。
本案經檢察官楊智綸到庭執行職務。
中　　　華　　　民　　　國　　九十三　　年　　　四　　　月　　 十六 　　日
                                    台灣台北地方法院刑事第二庭
                                        審判長  法  官  吳孟良
                                                法  官  傅中樂
                                                法  官  蘇嘉豐
右正本證明與原本無異。
如不服本判決，應於判決送達後十日內向本院提出上訴狀（應抄附繕本）。告訴人或
被害人如對於本判決不服者，應具備理由請求檢察官上訴，其上訴期間之計算係以檢
察官收受判決正本之日期為準。
                                                書記官  蘇靜紅
中　　　華　　　民　　　國　　九十三　　年　　　四　　　月　　 十六 　　日
